【裁判字號】    88,聲再,270
【裁判日期】    890321
【裁判案由】    違反水利法聲請再審
【裁判全文】
臺灣高等法院臺中分院刑事裁定              八十八年度聲再字第二七○號
    再審聲請人
    即受判決人  甲○○
右列聲請人因違反水利法案件，對於本院中華民國八十七年一月二十五日第二審確定
判決（八十七年度上訴字第一六四五號），聲請再審，本院裁定如左：
    主      文
再審之聲請駁回。
    理      由
一、聲請意旨略以：原確定判決憑以認定聲請人盜採砂石之證人林昇旗、陳德勝，渠
    等所為聲請人僱用林昇旗盜採砂石之證言，均經臺灣臺中地方法院八十七年度偵
    字第二一六六二號偽證案，認為渠等證言不實，為不起訴處分確定。是原確定判
    決所憑之證言已證明其為虛偽，且可證明聲請人係被誣告者，依刑事訴訟法第四
    百二十條第一項第二、三款規定，自可聲請再審。再查：原判決就足生影響於判
    決之下列重要證據漏未審酌：(一)原判決漏未審酌東勢分局土牛派出所八十四年三
    月四日所有應訊筆錄，按該卷宗內並無聲請人前往應訊之記載，且未到場，自不
    能得知警局當天取締之經過及原因，原判決竟強認聲請人知道所有取締之經過，
    顯屬不當。(二)聲請人有陳德勝與聲請人甲○○及證人陳建順等人於八十四年三月
    二十八日對談之錄音帶，證明陳德勝確向聲請人保證其確實擁有合法採石之權利
    ，原判決對此亦未審酌。(三)聲請人並非乃欣公司負責人，有公司執照可證，原判
    決竟漏未審酌，認聲請人為乃欣公司負責人，擅採砂石，顯有違誤。(四)八十四年
    三月四日及八十四年三月十二日二次採取砂石之地點，據共同被告陳德勝供稱：
    二地相距三、四百公尺，並非相同，原判決竟認定二次採石地點相同，故聲請人
    對第二次之採石係違法應已明知，顯漏未審酌共同被告陳德勝之供詞。(五)聲請人
    另案對陳德勝自訴詐欺，陳德勝於該案中雖否認詐欺，然供稱有保證聲請人渠擁
    有合法採區，原判決亦未及審酌。因依刑事訴訟法第四百二十一條規定聲請再審
    。
二、查：有罪之判決確定後，以原判決所憑之證言、鑑定或通譯已證明其為虛偽者及
    以受有罪判決之人已證明其係被誣告者為理由，聲請再審，須以經判決確定，或
    其刑事訴訟不能開始或繼續進行非因證據不足者為限，始得聲請再審，本件聲請
    人主張證人林昇旗、陳德勝之證言已證明為虛偽，然臺灣臺中地方法院檢察署八
    十七年度偵字第二一六六二號不起訴處分書對林昇旗所為不起訴處分之理由，係
    以林昇旗並未具結，所為供詞不能構成偽證罪，並未明確認定林昇旗或陳德勝之
    供詞虛偽，是以，聲請人依據上開理由聲請再審，自非法之所許。又依刑事訴訟
    法第四百二十一條規定，因重要證據漏未審酌而聲請再審，應於送達判決後二十
    日內為之，本件原確定判決係於八十七年九月八日送達被告收受，此有本院八十
    七年度上訴字第一六四五號案卷所附之送達證書可稽，聲請人迄至八十八年十二
    月八日始據此提起再審，顯不合法，應予駁回。
三、據上論斷，應依刑事訴訟法第四百三十四條第一項，裁定如主文。
中      華      民      國    八十九     年      三       月    廿一    日
                                  臺灣高等法院臺中分院刑事第十一庭
                                          審判長法  官  羅  禮  政
                                                法  官  陳  欣  安
                                                法  官  曾  謀  貴
右正本證明與原本無異。
不得抗告。
                                                書記官  粘  銘  環
中      華      民      國    八十九     年      三       月    廿三    日
                                                                        Ｑ


司法院資訊處製作；財團法人民間司法改革基金會備份。
